fr: Santé et beauté > Hygiène personnelle > Soins des yeux > Entretien des lentilles de contact > Lentilles de contact: Lentilles de contact bihebdomadaires; Lentilles de contact quotidiennes; Lentilles de contact mensuelles; Lentilles de contact trimestrielles; Lentilles de contact hebdomadaires; Lentilles de contact annuelles
tr: Sağlık ve Güzellik > Kişisel Bakım > Göz Bakımı > Kontakt Lens Bakımı > Kontakt Lensler: İki Haftalık Kontakt Lensler; Günlük Kontakt Lensler; Aylık Kontakt Lensler; Üç Aylık Kontakt Lensler; Haftalık Kontakt Lensler; Yıllık Kontakt Lensler
hu: Egészség és szépség > Személyes gondoskodás > Látásápolás > Kontaktlencse-ápolás > Kontaktlencsék: Kétheti kontaktlencsék; Napi kontaktlencsék; Havi kontaktlencsék; Negyedéves kontaktlencsék; Heti kontaktlencsék; Éves kontaktlencsék
ru: Красота и здоровье > Личная гигиена и уход за собой > Уход за зрением > Уход за контактными линзами > Контактные линзы: Двухнедельные контактные линзы; Однодневные контактные линзы; Месячные контактные линзы; Квартальные контактные линзы; Недельные контактные линзы; Годовые контактные линзы
da: Sundhed og skønhed > Personlig pleje > Synspleje > Pleje af kontaktlinser > Kontaktlinser: To-ugentlige kontaktlinser; Daglige kontaktlinser; Månedlige kontaktlinser; Kvartalsvise kontaktlinser; Ugentlige kontaktlinser; Årlige kontaktlinser
sl-SI: Zdravje in lepota > Osebna nega > Nega vida > Nega kontaktnih leč > Kontaktne leče: Dvotedenske kontaktne leče; Dnevne kontaktne leče; Mesečne kontaktne leče; Trimesečne kontaktne leče; Tedenske kontaktne leče; Letne kontaktne leče
zh-TW: 保健與美容 > 個人保養 > 視力保健 > 隱形眼鏡保養用品 > 隱形眼鏡: 雙週拋隱形眼鏡; 日拋隱形眼鏡; 月拋隱形眼鏡; 季拋隱形眼鏡; 週拋隱形眼鏡; 年拋隱形眼鏡
bg-BG: Здраве и красота > Лична грижа > Грижа за зрението > Грижа за контактни лещи > Контактни лещи: Двуседмични контактни лещи; Ежедневни контактни лещи; Месечни контактни лещи; Тримесечни контактни лещи; Седмични контактни лещи; Годишни контактни лещи
el: Υγεία & ομορφιά > Προσωπική φροντίδα > Φροντίδα όρασης > Φροντίδα φακών επαφής > Φακοί επαφής: Φακοί επαφής διπλής εβδομαδιαίας χρήσης; Καθημερινοί φακοί επαφής; Μηνιαίοι φακοί επαφής; Τριμηνιαίοι φακοί επαφής; Εβδομαδιαίοι φακοί επαφής; Ετήσιοι φακοί επαφής
it: Salute e bellezza > Cura della persona > Cura della vista > Cura delle lenti a contatto > Lenti a contatto: Lenti a contatto bisettimanali; Lenti a contatto giornaliere; Lenti a contatto mensili; Lenti a contatto trimestrali; Lenti a contatto settimanali; Lenti a contatto annuali
nl: Gezondheid en persoonlijke verzorging > Persoonlijke verzorging > Oogzorg > Contactlensverzorging > Contactlenzen: Tweewekelijkse contactlenzen; Dagelijkse contactlenzen; Maandelijkse contactlenzen; Kwartaal contactlenzen; Wekelijkse contactlenzen; Jaarlijkse contactlenzen
pl: Zdrowie i uroda > Higiena osobista > Pielęgnacja oczu > Pielęgnacja szkieł kontaktowych > Szkła kontaktowe: Dwutygodniowe soczewki kontaktowe; Jednodniowe soczewki kontaktowe; Miesięczne soczewki kontaktowe; Soczewki kontaktowe kwartalne; Tygodniowe soczewki kontaktowe; Roczne soczewki kontaktowe
fi: Terveys ja kauneus > Henkilökohtainen hygienia > Näön hoito > Piilolinssien hoito > Piilolinssit: Kahden viikon piilolinssit; Kertakäyttöiset piilolinssit; Kuukauden piilolinssit; Neljännesvuosittain vaihdettava piilolinssi; Viikon piilolinssit; Vuoden piilolinssit
pt-PT: Saúde e beleza > Cuidado pessoal > Cuidado ocular > Cuidado de lentes de contacto > Lentes de contacto: Lentes de contacto quinzenais; Lentes de contacto diárias; Lentes de contacto mensais; Lentes de contacto trimestrais; Lentes de contacto semanais; Lentes de contacto anuais
hr-HR: Zdravlje i ljepota > Osobna njega > Briga o vidu > Njega kontaktnih leća > Kontaktne leće: Dvotjedne kontaktne leće; Dnevne kontaktne leće; Mjesečne kontaktne leće; Tromjesečne kontaktne leće; Tjedne kontaktne leće; Godišnje kontaktne leće
ro-RO: Sănătate și frumusețe > Îngrijire personală > Îngrijirea vederii > Îngrijirea lentilelor de contact > Lentile de contact: Lentile de contact bisăptămânale; Lentile de contact zilnice; Lentile de contact lunare; Lentile de contact trimestriale; Lentile de contact săptămânale; Lentile de contact anuale
pt-BR: Saúde e beleza > Cuidados pessoais > Cuidados com a visão > Cuidados com lentes de contato > Lentes de contato: Lentes de contato quinzenais; Lentes de contato diárias; Lentes de contato mensais; Lentes de contato trimestrais; Lentes de contato semanais; Lentes de contato anuais
ko: 건강/미용 > 개인 미용/위생 용품 > 눈 관리 > 콘택트렌즈 관리 > 콘택트렌즈: 2주 사용 콘택트렌즈; 1회용 콘택트렌즈; 1달 사용 콘택트렌즈; 3개월 사용 콘택트렌즈; 1주 사용 콘택트렌즈; 1년 사용 콘택트렌즈
en: Health & Beauty > Personal Care > Vision Care > Contact Lens Care > Contact Lenses: Biweekly Contact Lenses; Daily Contact Lenses; Monthly Contact Lenses; Quarterly Contact Lenses; Weekly Contact Lenses; Yearly Contact Lenses
cs: Zdraví a krása > Osobní péče > Péče o zrak > Péče o kontaktní čočky > Kontaktní čočky: 2týdenní kontaktní čočky; Jednodenní kontaktní čočky; Měsíční kontaktní čočky; Čtvrtletní kontaktní čočky; Týdenní kontaktní čočky; Roční kontaktní čočky
ja: 美容・健康 > 衛生日用品 > アイケア > コンタクトレンズケア用品 > コンタクトレンズ: 2週間使い捨てコンタクトレンズ; 1日使い捨てコンタクトレンズ; 1か月使い捨てコンタクトレンズ; 3カ月交換コンタクトレンズ; 1週間使い捨てコンタクトレンズ; 1年使い捨てコンタクトレンズ
nb: Skjønnhet og helse > Personlig pleie > Synspleie > Kontaktlinsepleie > Kontaktlinser: Toukentlige kontaktlinser; Dagslinser; Månedslinser; Kvartalslinser; Ukeslinser; Årslinser
vi: Sức khỏe và sắc đẹp > Sản phẩm chăm sóc cá nhân > Chăm sóc thị giác > Chăm sóc kính áp tròng > Kính áp tròng: Kính áp tròng dùng hai tuần; Kính áp tròng dùng một ngày; Kính áp tròng dùng một tháng; Kính áp tròng theo quý; Kính áp tròng dùng một tuần; Kính áp tròng dùng một năm
lt-LT: Sveikata ir grožis > Asmeninė priežiūra > Regos priežiūra > Kontaktinių lęšių priežiūra > Kontaktiniai lęšiai: Dvisavaitiniai kontaktiniai lęšiai; Vienadieniai kontaktiniai lęšiai; Mėnesiniai kontaktiniai lęšiai; Ketvirtiniai kontaktiniai lęšiai; Savaitiniai kontaktiniai lęšiai; Metiniai kontaktiniai lęšiai
zh-CN: 保健/美容/卫生/护理 > 个人护理 > 视力保健 > 隐形眼镜护理用品 > 隐形眼镜: 双周抛隐形眼镜; 日抛隐形眼镜; 月抛隐形眼镜; 季抛隐形眼镜; 周抛隐形眼镜; 年抛隐形眼镜
sv: Skönhet och hälsa > Personlig vård > Synvård > Kontaktlinsvård > Kontaktlinser: Tvåveckorskontaktlinser; Endagskontaktlinser; Månadskontaktlinser; Kvartalslinser; Veckokontaktlinser; Årskontaktlinser
de: Gesundheit & Schönheit > Körperpflege > Augenpflege > Kontaktlinsenpflege > Kontaktlinsen: 2-Wochen-Linsen; Tageslinsen; Monatslinsen; Vierteljahres-Kontaktlinsen; Wochenlinsen; Jahreslinsen
sk-SK: Zdravie a krása > Osobná starostlivosť > Starostlivosť o zrak > Starostlivosť o kontaktné šošovky > Kontaktné šošovky: Dvojtýždenné kontaktné šošovky; Denné kontaktné šošovky; Mesačné kontaktné šošovky; Trojmesačné kontaktné šošovky; Týždenné kontaktné šošovky; Ročné kontaktné šošovky
es: Salud y belleza > Cuidado personal > Cuidado visual > Cuidado de las lentes de contacto > Lentes de contacto: Lentes de contacto quincenales; Lentes de contacto diarias; Lentes de contacto mensuales; Lentes de contacto trimestrales; Lentes de contacto semanales; Lentes de contacto anuales
th: สุขภาพและความงาม > ผลิตภัณฑ์ดูแลส่วนบุคคล > การดูแลการมองเห็น > อุปกรณ์ดูแลคอนแทคเลนส์ > คอนแทคเลนส์: คอนแทคเลนส์รายปักษ์; คอนแทคเลนส์รายวัน; คอนแทคเลนส์รายเดือน; คอนแทคเลนส์แบบรายไตรมาส; คอนแทคเลนส์รายสัปดาห์; คอนแทคเลนส์รายปี